【裁判字號】    92,易,925
【裁判日期】    920521
【裁判案由】    毒品危害防制條例
【裁判全文】
臺灣高雄地方法院刑事判決                          九十二年度易字第九二五號
    公  訴  人  臺灣高雄地方法院檢察署檢察官
    被      告  甲○○
右列被告因毒品危害防制條例案件，經檢察官提起公訴（九十二年度毒偵字第一二七
四號），本院判決如左：
    主  文
甲○○施用第二級毒品，處有期徒刑參月，如易科罰金以參佰元折算壹日。扣案之安
非他命肆小包（驗後毛重拾點伍公克）、殘留安非他命之夾鏈袋陸只、殘留安非他命
之吸管參支、殘留安非他命之吸食器壹組、殘留安非他命之燈泡壹個，均沒收銷燬之
。
    事  實
一、甲○○前因施用毒品案件，經依臺灣高雄地方法院以八十八年度毒聲字第八七七
    ○號裁定送觀察、勒戒後，在所期間經衛生醫療網支援醫師評定認無繼續施用毒
    品傾向，而由臺灣高雄地方法院檢察署檢察官於民國八十八年十二月十六日以八
    十八年度偵緝字第一九三０號為不起訴處分確定在案。復因施用毒品案件，經依
    臺灣高雄地方法院以八十九年度毒聲字第九五九八號裁定送觀察、勒戒後，在所
    期間經衛生醫療網支援醫師評定認無繼續施用毒品傾向，再經臺灣高雄地方法院
    檢察署檢察官於九十年一月十八日以八十九年度毒偵字第七三一七號為不起訴處
    分確定。不料，甲○○仍未戒除毒癮，復基於施用第二級毒品安非他命之犯意，
    於九十二年二月二十五日上午八、九時許，在高雄縣鳳山市○○路○段四０三號
    十二樓租屋處，以將第二級毒品安非他命放置於燈泡內用火燒烤，吸食其煙氣之
    方式，施用第二級毒品安非他命一次。嗣於九十二年二月二十五日下午三時二十
    分許，為警於上址查獲，並扣得安非他命四小包（驗後毛重十點五公克）、殘留
    安非他命之夾鏈袋六只、殘留安非他命之吸管三支、殘留安非他命之吸食器一組
    、殘留安非他命之燈泡一個。
二、案經高雄縣警察局鳳山分局報請臺灣高雄地方法院檢察署檢察官偵查起訴。
    理  由
一、右揭事實，業經被告甲○○於本院審理中坦承不諱，並有安非他命四小包、殘留
    安非他命之夾鏈袋六只、殘留安非他命之吸管三支、殘留安非他命之吸食器一組
    、殘留安非他命之燈泡一個扣案可稽；且被告於九十二年二月二十五日為警查獲
    後，經警採集其尿液送驗，其尿液確呈甲基安非他命陽性反應，亦有高雄縣政府
    衛生局九十二年二月二十七日九二煙檢字第三四三號煙毒尿液檢驗成績書一紙附
    卷可參；而扣案之白色晶體四包，經送請高雄醫學大學附設中和紀念醫院檢驗結
    果，為甲基安非他命，驗前毛重十點六公克，驗後毛重十點五公克，有該院九十
    二年五月六日報告編號九二○四—三四二號檢驗報告一紙在卷可參，扣案之夾鏈
    袋殘渣袋六只、吸管三支、吸食器一組、燈泡一個，經送請高雄醫學大學附設中
    和紀念醫院檢驗結果，均呈甲基安非他命陽性反應，復有該院九十二年五月六日
    報告編號九二○四—三四三號、九二○四—三四五號、九二○四—三四六號、九
    二○四—三四七號檢驗報告各一紙附卷可佐，足認被告之自白與事實相符，洵堪
    採為論罪科刑之依據。又被告前因施用毒品案件，經依臺灣高雄地方法院以八十
    八年度毒聲字第八七七○號裁定送觀察、勒戒後，在所期間經衛生醫療網支援醫
    師評定認無繼續施用毒品傾向，而由臺灣高雄地方法院檢察署檢察官於八十八年
    十二月十六日以八十八年度偵緝字第一九三０號為不起訴處分確定在案；復因施
    用毒品案件，經依臺灣高雄地方法院以八十九年度毒聲字第九五九八號裁定送觀
    察、勒戒後，在所期間經衛生醫療網支援醫師評定認無繼續施用毒品傾向，再經
    臺灣高雄地方法院檢察署檢察官於九十年一月十八日以八十九年度毒偵字第七三
    一七號為不起訴處分確定等情，有八十九年度毒偵字第七三一七號不起訴處分書
    、臺灣高等法院被告全國前案紀錄表及刑案資料查註紀錄表各一紙附卷可稽。被
    告三犯毒品危害防制條例第十條第二項之罪，應予依法論科。
二、查安非他命屬毒品危害防制條例第二條第二項第二款所稱之第二級毒品，被告施
    用安非他命之行為，係犯該條例第十條第二項之施用第二級毒品罪。被告持有第
    二級毒品安非他命，進而施用，其持有第二級毒品安非他命之低度行為，應為施
    用之高度行為所吸收，不另論罪。爰審酌被告因施用毒品案件，經裁定送觀察、
    勒戒後，先後二次經檢察官為不起訴處分在案，竟仍再犯本件犯行，顯見其毒癮
    尚未戒除，惡習未改，惟念其犯後坦承犯行，態度尚佳，且施用毒品屬自戕行為
    ，對社會危害性甚微等一切情狀，量處如主文所示之刑，並諭知如易科罰金之折
    算標準。又扣案之白色晶體四包，經送請高雄醫學大學附設中和紀念醫院檢驗結
    果，為甲基安非他命，驗前毛重十點六公克，驗後毛重十點五公克，有該院九十
    二年五月六日報告編號九二○四—三四二號檢驗報告一紙在卷可參，是扣案之白
    色晶體四包均屬違禁物第二級毒品安非他命無疑；另扣案之夾鏈袋殘渣袋六只、
    吸管三支、吸食器一組、燈泡一個，經送請高雄醫學大學附設中和紀念醫院檢驗
    結果，均呈甲基安非他命陽性反應，復有該院九十二年五月六日報告編號九二○
    四—三四三號、九二○四—三四五號、九二○四—三四六號、九二○四—三四七
    號檢驗報告各一紙附卷可佐，，因殘留於上之毒品與之已無法析離，是足認扣案
    之夾鏈袋殘渣袋六只、吸管三支、吸食器一組、燈泡一個亦均屬毒品無疑，應均
    依毒品危害防制條例第十八條第一項前段併予宣告沒收銷燬之。至鑑驗耗損之第
    二級毒品安非他命，既已滅失，自無庸併予宣告沒收銷燬，附此敘明。另扣案之
    空夾鏈袋八只，因與本件犯行無涉，爰不併予宣告沒收之。
據上論斷，應依刑事訴訟法第二百九十九條第一項前段，毒品危害防制條例第十條第
二項、第十八條第一項前段，刑法第十一條、第四十一條第一項，罰金罰鍰提高標準
條例第二條，判決如主文。
本案經檢察官楊碧瑛到庭執行職務。
中      華      民      國    九十二    年      五      月    二十一    日
                                  臺灣高雄地方法院刑事庭
                                      法  官    曾  淑  娟
右正本證明與原本無異。
如不服本判決，應於判決送達後十日內，向本院提出上訴狀。
                                      書記官    呂  怜  勳
中      華      民      國    九十二    年      五      月    二十一    日
附錄本判決論罪科刑法條：
毒品危害防制條例第十條第二項
施用第二級毒品者，處三年以下有期徒刑。


司法院資訊處製作；財團法人民間司法改革基金會備份。
